# 专项救治基金

提问人：18701339586 时间：2023-02-21 14:40:36
陈总好，请教如下问题：
A公司是机械制造公司，部分业务进行外包，因外包公司承担意外伤害风险能力有限，A公司和外包公司针对外包公司人员的安全问题协商由A公司按照给付外包公司的承包费用的一定比例计提“专项救治基金”在A公司账面核算，双方约定“该笔款项用于购买外包员工的意外伤害保险，每年到期后如果未发生安全支出，剩余部分做为奖励支付给外包公司”，目前的想法是：对该部分款项进行区分，针对购买保险部分从公司正常的安全生产费列支（公司会正常按照收入计提安全生产费），奖励部分单独做为负债体现。请问是否恰当？外包人员发生的安全生产费用是否属于A公司安全生产费的列支范围？@chenyiwei

回答人：chenyiwei
这样处理也可以。
用于改善外包人员安全生产条件，为其配备必要安全设施的支出，可以正常从专项储备中列支；但发生伤害事故后的赔偿不可以从中列支。